Kontak

+62 85723391694

darahaniva@gmail.com

www.linkedin.com/in/diandaratresya-haniva-17732316b (LinkedIn)

github.com/adarahaniv16 (Github)

Kemampuan

Helpdesk/IT Support
Application/System Support
Website Development (HTML, CSS,
Javascript, PHP, Bootstrap)
UI/UX Design (Wireframe, Mockup,
Prototyping)
MySQL
SDLC
Microsoft Office

Sertifikasi

Menjadi Front-End Web Developer Expert

Frontend Web Development: Complete Guide

Belajar Dasar Pemrograman Javascript

Belajar Fundamental *Front-End Web Development*

Belajar Dasar Pemrograman *Website*

Belajar Membuat *Front-end Web* untuk Pemula

Belajar Dasar Git dengan GitHub

Dasar – Dasar Desain Pengalaman Pengguna

Membuat Desain dan Purwarupa High-Fidelity di Figma

Mendesain *Web* yang Responsif di Adobe XD

Belajar Dasar Manajemen Proyek

Diandara Tresya Haniva

Subang, Jawa Barat, Indonesia

Ringkasan

Lulusan baru program studi Informatika Universitas Singaperbangsa Karawang dengan IPK 3,88. Memiliki pengalaman sebagai *helpdesk* dan *software engineer*.

Memiliki minat dan kemampuan di bidang pengembangan sistem khususnya website, familiar dengan jaringan komputer dan sistem operasi Linux, terampil dalam mengoperasikan aplikasi Microsoft Office, mampu melakukan manajemen dan *troubleshoot* pada software maupun *hardware*, serta mampu berkolaborasi didalam tim.

Pengalaman

Dinas Komunikasi dan Informatika Kabupaten Subang

Software Engineer Intern Bidang E-Government Januari 2023 - Maret 2023

Subang, Jawa Barat, Indonesia

Posisi ini bertugas untuk membantu divisi *e-government* dalam melakukan tugas sehari – hari mulai dari administrasi hingga pengembangan sistem. Selama kegiatan magang dilaksanakan juga diberikan beberapa proyek, diantaranya:

- 1. Merancang user interface dari aplikasi e-Clinic menggunakan tools Figma
- 2. Mengembangkan *front-end* aplikasi e-clinic menggunakan HTML, CSS, Javascript, Bootstrap.
- 3. Merancang kembali (*remake*) *user interface* dari *landing page website* Pemerintah Kabupaten Subang yakni subang.go.id

Beberapa kompetensi yang dikembangkan selama magang meliputi: *Website Development*, UI/UX design, dan Helpdesk Support.

PT. Presentologics (Dicoding Indonesia)

Pengembang *Front-End Web* dan *Back-End* Februari 2022 - Agustus 2022

Merupakan salah satu program Kampus Merdeka yang diselenggarakan oleh Kementerian Pendidikan, Kebudayaan, Riset, dan Teknologi (Kemendikbud) bekerja sama dengan Dicoding Indonesia.

Bertujuan untuk menghasilkan talenta berstandar tinggi yang sesuai dengan standar industri

Kompetensi yang dipelajari meliputi:

- 1. Memulai Dasar Pemrograman untuk Menjadi Pengembang Software
- 2. Pengenalan ke Logika Pemrograman (*Programming Logic* 101)
- 3. Belajar Dasar Git dengan GitHub
- 4. Belajar Dasar Pemrograman Website
- 5. Belajar Membuat *Front-End* Web untuk Pemula
- 6. Belajar Fundamental Front-End Web Development
- 7. Cloud Practitioner Essentials (Belajar Dasar AWS Cloud)
- 8. Belajar Dasar Pemrograman JavaScript
- 9. Belajar Membuat Aplikasi Back-End untuk Pemula
- 10. Menjadi Front-End Web Developer Expert
- 11. Meniti Karir Sebagai Software Developer

Pencapaian:

1. Memenangkan Best Capstone Project

Bekerja sama dengan Dewan Pimpinan Cabang Himpunan Pariwisata Kota Cirebon untuk membuat platform penyewaan jasa pramuwisata berbasis website.

2. Lulus sebagai peserta terbaik dari 400 peserta.

Pendidikan

Universitas Singaperbangsa Karawang

Informatika · (2019 - 2023) IPK 3,88

SMA Negeri 1 Purwadadi

(2016 - 2019)

Bahasa

- Indonesia
- Inggris (TOEFL ITP: 563)